臺灣臺北地方法院刑事判決　　　　　　　　　　　　　九十一年度訴字第三九九號
　　公　訴　人　臺灣臺北地方法院檢察署檢察官
　　被　　　告　甲○○
　　選任辯護人　陳添輝律師
右列被告因違反兒童及少年性交易防制條例案件，經檢察官聲請以簡易判決處刑（九
十一年度偵字第四六五四號），本院以九十一年度簡字第一一一０號案件審理後認不
宜以簡易判決處刑而改依通常程序審理，判決如左：
    主      文
甲○○無罪。
    理      由
一、公訴意旨略以：被告甲○○於民國九十一年二月一日下午三時許，利用電腦設備
    ，連結至網際網路奇摩網站元助交際聊天室，以暱稱「米兒」（Ｃｏｒｉｎｔｈ
    ｉａｎ９１），刊登由對方開價約定時間地點援助交際等足以引誘、暗示他人為
    性交易之訊息，經警於線上聯繫約定見面地點，並以行動電話00000000
    00號作為聯絡工具，於同日晚上七時二十九分許，在台北市大安區○○○路○
    段一六二號前查獲。案經台北市政府警察局信義分局移送偵辦，因認被告涉有違
    反兒童及少年性交易防制條例第二十九條之以電腦網路刊登足以引誘、暗示、促
    使人為性交易之訊息罪嫌云云。
二、按犯罪事實應依證據認定之，無證據不得推定其犯罪事實。又不能證明被告犯罪
    者，應諭知無罪之判決，刑事訴訟法第一百五十四條、第三百零一條第一項分別
    定有明文。次按事實之認定，應憑證據，如未能發現相當證據，或證據不足以證
    明，自不能以推測或擬制之方法，為裁判基礎（最高法院四十年台上字第八六號
    判例參照）。又認定犯罪事實，所憑之證據，雖不以直接證據為限，間接證據亦
    包括在內，然無論直接或間接證據，其為訴訟上之證明，須於通常一般之人均不
    致於有所懷疑，而得確信其為真實之程度者，始得據之為有罪之認定，倘其證明
    尚未達到此一程度，而有合理性懷疑之存在時，即無從為有罪之認定，此亦有最
    高法院七十六年台上字第四九八六號判例可資參照。
三、本件公訴人認被告甲○○涉有前揭違反兒童及少年性交易防制條例犯行，無非以
    被告甲○○之自白及列印之電腦網路訊息書面一份為主要依據。訊據被告甲○○
    對於右揭時、地化名「米兒」在電腦網路上與化名「淡藍」之網友交談有關援助
    交際之事之事實坦承不諱，然堅決否認有何違反兒童及少年性交易防制條例之犯
    行，辯稱：並未在電腦網路上刊登任何足以引誘、媒介、暗示或其他促使人為性
    交易之援助交際訊息，其無主動援交之意，係該化名「淡藍」之網友主動向其提
    及援交一事，因一時好奇，方答應與該化名「淡藍」之網友援交；且其與該化名
    「淡藍」之網友係以「悄悄話」之模式進行援助交際之對談，並非在公開聊天室
    內為之，故交談之對話內容僅有其二人知曉等語。
四、經查：被告甲○○與該化名「淡藍」之網友在電腦網路（ＹＡＨＯＯ！奇摩「元
    助交際」聊天室）上確係以「悄悄話」之方式進行對談，且係該化名「淡藍」之
    網友主動向被告提及是否願意進行援交一事，並進而詢及被告援助交際之方式、
    金額、地點、時間及聯絡方式，此情業據證人即化名「淡藍」之台北市政府警察
    局信義分局三張犁派出所警員乙○○於本院審理中證述「（我與被告當時）是用
    悄悄話的方式聊天。」、「（問：以悄悄話方式聊天與一般方式聊天有何差別？
    ）以悄悄話的方式聊天的話，別人的螢幕看不到我們聊天的內容，只有我們自己
    才可以看得到聊天的內容。所以我們的螢幕上會出現兩個視窗，一個是普通的沒
    有用悄悄話聊天的時候的視窗，一個是悄悄話聊天的視窗。」、「（問：你與被
    告以悄悄話的模式談話，如果談話結束以後，除了你們對話的人以外，其他的人
    是否可以看得見你們談話的內容？）正常情況下，是只有對話的人才看得見，其
    他的人看不見。」、「（檢察官問：本件你移送被告，是指被告於聊天室的談話
    內容或是於悄悄話方式談話的內容涉及援助交際的行為而移送？）是她於悄悄話
    的談話的內容有涉及援助交際的內容我們才移送的。」、「（問：你說被告有刊
    登從事性交易的訊息，是否只有在悄悄話的談話模式裡面刊登？）是的。」、「
    （問：認為被告有刊登使人為性交易行為的訊息，是否只有你們下載的這些網頁
    列印資料而已？）是的，就本案只有這些網頁列印資料而已。」、「我們是逐一
    清查點選聊天室的聊天成員，於進入悄悄話方式後才認為被告可能有從事性交易
    的行為的。」、「當時是我先問對方是否有從事援助交際，對方回答說有：：」
    、「因為參與聊天室談話的人很多，在聊天室裡面傳達性交易這方面的訊息很多
    ，也有米兒這個人，但是我們當時並不能確定傳達訊息的人是何人：：進入悄悄
    話的方式進行談話，我們與對方談話到一個程度以後，我們就會進入小畫家，用
    圖文檔儲存下來，這只限於悄悄話談話的方式，至於一般聊天室談話的方式，因
    為聊天室的人太多，螢幕內容跑得太快，所以我們沒有辦法儲存下來。」、「（
    問：於聊天室裡面的所有成員，是否都有刊登或傳達從事性交易的訊息？）不是
    所有的人。」、「（辯護人問：是否進入這個聊天室的人都有從事援助交際的行
    為？或者都有在該網站提供使人為性交易的訊息？）不是。」等語在卷（見本院
    九十一年六月十日訊問筆錄），並有該電腦網路訊息書面列印資料及網頁文譯文
    表等件在卷可查，是被告所辯係該化名「淡藍」之網友主動向其提及援交一事，
    方答應與該化名「淡藍」之網友援交，且其與該化名「淡藍」之網友係以「悄悄
    話」之模式進行對談，並非在公開之聊天室交談，故交談之對話內容僅有其二人
    知曉等語，應與事實相符，堪以採信。矧兒童及少年性交易防制條例第二十九條
    係以「以廣告物、出版品、廣播、電視、電子訊號、電腦網路或其他媒體，散布
    、播送或刊登足以引誘、媒介、暗示或其他促使人為性交易之訊息」為其構成要
    件，亦即必須有以電腦網路等方式，刊登足以引誘、媒介、暗示或其他促使人為
    性交易行為者，始構成犯罪（最高法院九十年度台上字第一四六六號判決參照）
    ，本案被告答應援助交際之性交易過程既係由該化名「淡藍」之網友主動提出，
    被告係被動應邀為之而與化名「淡藍」之網友有前揭對談內容，且被告與該化名
    為「淡藍」之網友對談聊天之內容，係以悄悄話之方式為之，復未刊登於任何之
    公開網站，則本案被告縱有與該化名「淡藍」之警員乙○○有前開援助交際之對
    話內容，且其意圖援助交際之行為亦有不當之處，然究無從該當於兒童及少年性
    交易防制條例第二十九條之以電腦網路「刊登」足以引誘、暗示、促使人為性交
    易之訊息之構成要件，自不應以該條例之罪責相繩。再公訴人雖認被告業已自白
    不諱云云，然被告於警詢及偵訊中固坦認其有與該化名「淡藍」之網友為前開涉
    及援助交際對話內容之事實，然究未坦認其確有違反兒童及少年性交易防制條例
    之犯行。是綜此相互勾稽觀之，被告所辯其並無在電腦網路上刊登任何足以引誘
    、媒介、暗示或其他促使人為性交易之訊息等語，尚非虛妄，應堪採信。此外，
    本院復查無其他積極證據足資證明被告確有公訴人所指之犯行，自難僅憑被告之
    自白及電腦列印書面資料，遽論被告確有公訴人指摘之違反兒童及少年性交易防
    制條例之犯行，不能證明被告犯罪，自應為其無罪判決之諭知。
據上論斷，應依刑事訴訟法第四百五十二條、第三百零一條第一項，判決如主文。
本案經檢察官王怡菁到庭執行職務
中    華    民    國      九十一      年      六      月      二十四    日
                                  臺灣臺北地方法院刑事第四庭
              法  官  黃  紹  紘
右正本證明與原本無異。
如不服本判決，應於判決送達後十日內，向本院提出上訴狀。
                                      書記官  劉  新  怡
中    華    民    國      九十一      年      六      月      二十四    日